【裁判字號】    92,上訴,1436
【裁判日期】    920806
【裁判案由】    偽造文書等
【裁判全文】
臺灣高等法院刑事判決                          九十二年度上訴字第一四三六號
    上  訴  人
    即  被  告  乙○○
                甲○○
右上訴人因偽造文書等案件，不服臺灣桃園地方法院九十年度訴字第一三一五號，中
華民國九十二年三月四日第一審判決（起訴案號：臺灣桃園地方法院檢察署九十年度
偵字第四五五０號、七六七三號），提起上訴，本院判決如左：
    主  文
原判決撤銷。
乙○○共同連續行使偽造私文書，足以生損害於他人，處有期徒刑拾月，附表參所示
之物沒收。
甲○○共同連續行使偽造私文書，足以生損害於他人，處有期徒刑捌月，附表肆所示
之物沒收。
    事  實
壹、乙○○、甲○○於九十年二月初某日，在高雄市○○路上之「戰略高手網路店」
    上網進入尋夢園聊天室認識姓名年籍均不詳綽號「阿哲」之成年男子，欲向「阿
    哲」購買偽造之信用卡購物消費，因價錢過高，資力不足購買，經「阿哲」告知
    可使用其所交付之信用卡購物，將購得之物品交回後，可獲得新臺幣（下同）三
    千元至三千七百元之佣金，經其二人同意後，乙○○、甲○○即分別基於與「阿
    哲」共同意圖為自己不法之所有及行使偽造私文書之概括犯意，先後為下列行為
    ：
一、乙○○與「阿哲」基於行使變造特種文書之概括犯意聯絡，由乙○○於同年二月
    初某日，在高雄市新興區市場附近交付其所有之照片一張，由「阿哲」在不詳時
    地持以換貼在林銘昌所有於七十九年二月間，在高雄縣鳳山市莒光三村六十四號
    附近遺失之國民身分證上（乙○○不知係贓物），而變造之，足生損害於林銘昌
    及主管戶政機關對於身分證管理之真正。並於：
（一）同年二月八日，由「阿哲」在桃園縣桃園市○○路附近所駕駛之小客車上，持
      上開變造之身分證連同附表壹編號一所示偽造之信用卡一張交付予乙○○；同
      年三月八日，由「阿哲」在其所駕駛前往桃園縣桃園市之車上，交予乙○○前
      開變造之「林銘昌」身分証一枚及附表壹編號二、三、四所示之偽造信用卡三
      張；均由乙○○當場在上開信用卡背面之簽名欄偽造「林銘昌」之署押各一枚
      ，表示「林銘昌」於各信用卡有效期限內有權使用該信用卡之辨識及證明之私
      文書，足生損害於「林銘昌」（乙○○於二月八日、三月八日持以刷卡購物後
      即分別於同日將信用卡、身分證交還給「阿哲」）。同月十日，在桃園縣桃園
      市○○路「景福宮」附近，由「阿哲」交予乙○○前述附表壹編號二、三之信
      用卡二張及上開變造之「林銘昌」身分證一張。
（二）乙○○即於二月八日持上開偽造之附表壹編號一信用卡及變造之身分證，先後
      至附表貳編號一、二所示之特約商店；三月八日持附表壹編號四信用卡及變造
      之身分證，先後至附表貳編號三、四、五所示之特約商店；三月十日持附表壹
      編號二之信用卡及變造之身分證，至附表貳編號八之特約商店，均佯以其即為
      「林銘昌」本人，持以行使刷卡簽帳付款購物之方法，購買如附表貳編號一、
      二，附表貳編號三、四、五，附表貳編號八所所示之物品，並於附表貳編號一
      、二，附表貳編號三、四、五，附表貳編號八之特約商店簽帳單上偽造「林銘
      昌」之署押各一枚（一式二聯，分別為顧客存根聯、特約商店存根聯），偽造
      完成後將之交與各該特約商店人員而行使之（其中顧客存根聯再由店員交還給
      消費顧客，下同），致各該特約商店誤信前開偽造之簽帳單即為「林銘昌」本
      人已在特約商店消費如簽帳單所載之金額，並同意依照信用卡使用規定，一經
      使用或訂購商品，均按所示之全部金額付款予發卡銀行，使特約商店可轉向發
      卡銀行請款，而允其簽帳消費，並交付如附表貳編號一、二，附表貳編號三、
      四、五，附表貳編號八所示之財物予乙○○，均足生損害於「林銘昌」本人。
      乙○○刷卡成功得手後，分別於二月八日、三月八日將盜刷購得物品及上開偽
      造信用卡、變造之身分證交予「阿哲」，由「阿哲」交付三千七百元、三千元
      給乙○○為酬。
二、甲○○與「阿哲」基於共同之犯意聯絡，於九十年三月八日，由「阿哲」在其所
    駕駛前往桃園縣桃園市之車上，交付甲○○「許峰誠」之國民身分証一枚（該身
    分證係許峰城於八十九年十月三日十三時許，在高雄市○○○路附近遺失，甲○
    ○不知為贓物）及附表壹編號五、六所示偽造之信用卡二張（甲○○於同日持以
    刷卡購物後即將信用卡、身分證交還給「阿哲」），由甲○○當場在車上於上開
    信用卡背面之簽名欄偽造「許峰誠」之署押各一枚，表示「許峰誠」於各該信用
    卡有效期限內有權使用該信用卡之辨識及證明之私文書，足生損害於「許峰誠」
    ；同月十日，在桃園縣桃園市○○路「景福宮」附近，由「阿哲」交予甲○○附
    表壹編號六偽造之信用卡及上開「許峰誠」身分證各一張。甲○○即先後於三月
    八日、三月十日持上開偽造之附表壹編號五之信用卡及「許峰誠」身分證，附表
    壹編號六之信用卡及「許峰誠」身分證，均佯為「許峰誠」本人（起訴書誤載為
    乙○○佯稱為「林銘昌」），先後持以行使至附表貳編號六、七，附表貳編號九
    、十之特約商店，以前開方式刷卡購買如附表貳編號六、七，附表貳編號九、十
    之物品；並於附表貳編號六、七，附表貳編號九、十之特約商店簽帳單上偽造「
    許峰誠」之署押各一枚（一式二聯，分別為顧客存根聯、特約商店存根聯），偽
    造完成後將之交與各該特約商店人員而行使之，致各該特約商店誤信前開偽造之
    簽帳單即為「許峰誠」本人已在特約商店消費如簽帳單所載之金額，並同意依照
    信用卡使用規定，一經使用或訂購商品，均按所示之全部金額付款予發卡銀行，
    使特約商店可轉向發卡銀行請款，而允其簽帳消費，並交付如附表貳編號六、七
    ，附表貳編號九、十所示之財物予甲○○，均足生損害於「許峰誠」本人。甲○
    ○於三月八日刷卡成功得手後，即將盜刷購得物品、上開偽造之信用卡及身分證
    交予「阿哲」，由「阿哲」付給甲○○三千元為酬。
三、九十年三月十日十六時三十五分許，乙○○、甲○○二人欲至巧玉銀樓購買金飾
    時，為該銀樓店員廖錦萍查覺有異，經報警於桃園縣桃園市○○街一九號前查獲
    ，並自乙○○身上起獲上開變造之「林銘昌」身份證、附表壹編號二、三偽造之
    信用卡及附表貳編號八之佳舫服飾股份有限公司（ＮＥＴ服飾）簽帳單（顧客存
    根聯）一張；及自甲○○身上扣得前開「許峰誠」身分証（已發還給許峰誠）、
    附表壹編號六偽造之信用卡及附表貳編號十利童股份有限公司（玩具反斗城）簽
    帳單（顧客存根聯）一張。
貳、案經桃園縣警察局桃園分局報請暨臺新商業銀行股份有限公司代表人謝壽夫訴由
    臺灣桃園地方法院檢察署檢察官偵查起訴。
    理  由
一、右開犯罪事實，業據上訴人即被告乙○○、甲○○於本院供認不諱，並經證人廖
    錦萍就上訴人乙○○持附表壹編號一及編號四信所示之信用卡，於附表貳編號一
    、三所載時地盜刷購物，及上訴人甲○○持附表壹編號五之信用卡，於附表貳編
    號六所載時地盜刷購物；及證人林喜茶就上訴人甲○○持附表壹編號六所示之信
    用卡，於附表貳編號十所載時地盜刷購物等情證述甚詳（見偵查第四五五０號卷
    第二十二至二十三頁反面、第三十一、三十二頁），且有自乙○○身上查獲之「
    林銘昌」身份證（其上貼有乙○○照片。見同上偵查卷第四十三頁）、附表壹編
    號二、三之信用卡及附表貳編號八之簽帳單（顧客存根聯）一張扣案；及自甲○
    ○身上起出之附表壹編號六信用卡扣案及附表貳編號十之簽帳單（顧客存根聯）
    一張、由許峰誠領回身分證所出具之贓物領據單可佐（見同上偵查卷第四十一、
    二十一頁）。而上訴人乙○○持附表壹編號一、二、四之信用卡，分別於附表貳
    編號一、二，八，三至五所載之時地盜刷購物；甲○○持附表壹編號五、六之信
    用卡，分別於附表貳編號六、七及九、十所載之時地盜刷購物，亦有經上訴人等
    分別簽署其姓名於「持卡人簽名欄」內之簽帳單影本十紙存卷足參（依序見原審
    卷第一四九、三十、九十五、九十六、九十七、二十七、二十六、二十八、二十
    五、二十四頁）。附表壹編號一、四、五之信用卡雖未扣案，但上訴人等均分別
    持以盜刷購物如前述，兼以上訴人等皆曾在扣案之信用卡背面簽名欄分別偽造「
    林銘昌」「許峰誠」之簽名，有各該扣案之信用卡足佐，則上訴人等自白其各在
    附表壹編號一、四、五之信用卡背面簽名欄偽簽「林銘昌」（即編號一、四）「
    許峰誠」（編號五）署名，應屬真實，而可採信。查附表壹編號一及三、四、二
    及六所示之信用卡均係偽造之信用卡，除分據證人留子良（即花旗銀行消費金融
    部專員。見同上偵查卷第二十九頁反面、第三十頁）、蔡文榕（即富邦銀行信用
    卡中心職員。見同上偵查卷第二十四頁反面）、簡豐裕（即台新銀行風險管理組
    專員。見同上偵查卷第二十六頁反面、第二十七頁）於警詢時證稱無訛，附表壹
    編號二、三、五所示之信用卡均屬偽造之信用卡，復有台新國際商業銀行九十一
    年九月二十三日台新信卡字第九一０二五六號函、大眾商業銀行九十一年九月二
    十日卡發字第四二一號函及聯邦商業銀行股份有限公司刑事陳報狀可證（見原審
    卷第九十九、九十三、七十九頁），則附表壹所示之信用卡皆屬偽造之信用卡，
    亦甚明灼。
二、上訴人乙○○於警偵訊雖供稱，該等信用卡、變造之身分證係二名不知名男子所
    交付，惟其於原審及本院則改稱係綽號「阿哲」交付。上訴人甲○○自警詢起即
    供稱信用卡及「許峰誠」身分證係綽號「阿哲」所交付（見偵查卷第一四頁、第
    四九頁），該「阿哲」交付偽造信用卡、身分證予甲○○時，上訴人乙○○亦在
    場，此為其二人所是承，則乙○○於警、偵訊所稱偽造信用卡及身分證係二名不
    知名男子所交付，諒係對案情有所隱瞞，應以其在原審及本院之供述為正確。另
    上訴人乙○○又改稱林銘昌身分證係伊於九十年二月初在網路上購買（見偵查卷
    第四八頁反面），於原審則稱該身分證係「阿哲」交付。由上訴人乙○○係將盜
    刷所得商品交予「阿哲」後，再由「阿哲」交付一定之報酬，以及乙○○每次交
    付商品後均將該身分證交還「阿哲」等犯罪手法觀之，則上訴人乙○○自不可能
    自己花錢去購買該身分證，應以其在原審之供述較為可採。事證明確，上訴人二
    人犯行，均堪認定。
三、上訴人乙○○前述與「阿哲」共同變造「林銘昌」國民身分證持以行使，自足以
    生損害於林銘昌本人及主管機關對於身分證真正之管理，核其所為，係犯刑法第
    二百十六條之行使第二百十二條變造特種文書罪，其變造之低度行為為行使之高
    度行為所吸收，不另論罪。上訴人乙○○、甲○○分別於前開偽造之信用卡背面
    簽名欄各自偽造「林銘昌」「許峰誠」之簽名，單純自形式上觀察，即足以表示
    信用卡之簽名者於各信用卡有效期限內有權使用該信用卡之辨識及證明，性質上
    係屬刑法第二百十條之私文書。又「簽帳單」係持卡人所簽署，用以證明所消費
    之金額，並同意依照信用卡使用規定，一經使用或訂購貨物，均應按所示之全部
    金額，付款予發卡銀行之文書，屬於持卡人所製作之私文書（最高法院九十一年
    度台上字第五二０九號、四五三一號刑事判決參照）。上訴人等分別持偽造之「
    林銘昌」「許峰誠」名義如附表壹之信用卡（編號三除外），至如附表貳所示之
    持約商店刷卡消費，均各自同時在信用卡簽帳單上以複寫方式偽造「林銘昌」「
    許峰誠」之署名，偽造「林銘昌」「許峰誠」名義之簽帳單私文書後，將該偽造
    之簽帳單交與上開信用卡特約商店以行使而詐得上開財物，並將所詐購之財物交
    付給「阿哲」以換取三千元或三千七百元不等之報酬，均足生損害於「林銘昌」
    「許峰誠」，核上訴人所為，係分別犯刑法第二百十六條之行使第二百十條之偽
    造私文書罪及刑法第三百三十九條第一項之詐欺取財罪。上訴人乙○○偽造附表
    壹編號三信用卡背面簽名欄之簽名部分，係犯刑法第二百十條之偽造私文書罪。
    上訴人等各就上開行為，分別與與綽號「阿哲」之成年男子，互有犯意之聯絡及
    行為之分擔，皆為共同正犯。偽造署押為偽造私文書之部分行為，偽造私文書復
    持以行使，偽造之低度行為為行使之高度行為所吸收，均不另論罪。上訴人等多
    次行使偽造私文書及詐欺取財犯行，及上訴人乙○○多次行使變造特種文書行為
    ，均時間緊接，復各觸犯構成要件相同之罪名，顯係各基於概括犯意為之，均應
    依連續犯規定各以一罪論，並均依法加重其刑。上訴人乙○○行使變造特種文書
    之目的在於掩護其持偽造信用卡刷卡詐取財物之犯行，所犯上開變造特種文書罪
    、行使偽造私文書罪及詐欺取財罪間；上訴人甲○○所犯上開行使偽造私文書罪
    、詐欺取財罪間；均各有原因與結果之牽連關係，各應從一重之連續行使偽造私
    文書罪論處。起訴書就上訴人乙○○行使偽造特種文書犯行，及持附表壹編號一
    之信用卡於附表貳編號二、持附表壹編號四之信用卡於附表貳編號四、五；暨上
    訴人甲○○持附表壹編號六之信用卡於附表貳編號九所載時地盜刷購物之行為，
    雖未敘及，惟此部分與起訴判罪之事實，或有實質上一罪，或有裁判上一罪關係
    ，為起訴效力所及，本院應併予審判。
四、上訴人等行為後，刑法業於九十年六月二十日經修正公布，同年月二十二日生效
    ，其中增訂第二百零一條之一第一項規定：「意圖供行使之用而偽造信用卡者，
    處一年以上七年以下有期徒刑，得併科三萬元以下罰金」。第二項規定：「行使
    前項偽造之信用卡者，‧‧‧，或意圖供行使之用，而收受或交付於人者，處五
    年以下有期徒刑，得併科三萬元以下罰金」。該法修正前，在信用卡背面簽名欄
    偽造他人之簽名，行使偽造信用卡盜刷購物而偽造簽帳單之行為，本屬行使偽造
    私文書及詐欺之犯罪行為，修正後之獨立罪名雖與詐欺及行使偽造私文書罪名不
    同，但行為時法及裁判時法均認定行使偽造信用卡構成犯罪，自應有刑法第二條
    比較新舊法適用之問題。茲查修正前之詐欺及行使偽造私文書罪名，其法定刑較
    之修正後刑法第二百零一條之一第二項之法定刑為輕，依刑法第二條第一項但書
    規定，應適用有利於上訴人之行為時法。
五、原審以被告罪證明確予以論科，固非無見。然查，（一）依卷證資料所示，上訴
    人等並不知「阿哲」所變造之林銘昌身分證，及持交給甲○○之「許峰誠」身分
    證之來源，自無贓物之認識，原判決併論上訴人共同收受贓物罪責，尚有未合（
    檢察官就此部分亦未據起訴）。（二）在信用卡背面簽名欄簽名，單純自形式上
    觀察，即足以表示信用卡之簽名者於各信用卡有效期限內有權使用該信用卡之辨
    識及證明，性質上係屬刑法第二百十條之私文書。原判決認係刑法第二百二十條
    第一項規定應以文書論之私文書，亦有不當。（三）上訴人二人各就其自己之犯
    罪與「阿哲」成立共同正犯，其二人間就附表貳編號三以下之犯行僅係同時犯，
    並無犯意聯絡或行為分擔（詳後述），原判決認此與行使變造特種文書犯行，均
    為共同正犯，同有未洽。（四）上訴人甲○○已交付三萬五千元給乙○○，託其
    轉交賠償告訴人台新銀行，此經上訴人二人及告訴代理人張惠鈴供明（見本院九
    十二年七月二十三日審判筆錄、本院卷第四十六頁）。上訴人乙○○計盜刷六次
    共八萬一千餘元，上訴人甲○○盜刷四次，計六萬三千六百餘元，原判決均量處
    有期徒刑十月，自失衡平。又未及審酌上訴人甲○○已為部分賠償之情形，亦有
    不合。上訴人二人以原審量刑過重為由，提起上訴，其中乙○○部分雖無可取，
    甲○○部分則為有理由，原判決復有前揭可議之處，即屬無可維持，應予撤銷改
    判。爰審酌上訴人等不思正途，以偽造信用卡刷卡消費圖利，危害社會經濟秩序
    及真正持卡者權益，惟念其所得利益非鉅，犯後坦承犯行，態度良好，及上訴人
    甲○○已賠償台新銀行三萬五千元等一切情狀，分別量處上訴人乙○○有期徒刑
    十月（乙○○犯罪事實雖有減縮，即收受身分證贓物部分不成罪，但並不影響其
    論科罪刑基礎之持偽造信用卡盜刷購物之事實，且原審已從輕量刑，故仍量處與
    原審相同之刑度）、甲○○有期徒刑八月。
六、如附表參所示扣案變造之「林銘昌」國民身分證上「乙○○」照片逼張，及附表
    貳編號八之簽帳單（顧客存根聯。含其上偽造之「林銘昌」簽名）一張，為上訴
    人乙○○所有之物；附表壹編號一、三、四偽造之信用卡（均含背面簽名欄偽造
    之「林銘昌」簽名。其中編號三信用卡已扣案，編號一、四信用卡二張雖未扣案
    ，但並無證據證明已滅失不存在）為共同正犯「阿哲」所有之物，且均供本件犯
    罪（乙○○部分）所用，此據上訴人乙○○供明，依刑法第三十八條第一項第二
    款沒收。附表貳編號一至五特約商店消費簽帳單上偽造之「林銘昌」署名各一枚
    （一式二聯複寫，分別為顧客存根聯、特約商店存根聯）、編號八簽帳單（特約
    商店存根聯）上偽造之「林銘昌」署名一枚，均依刑法第二百十九條規定宣告沒
    收。如附表肆所示扣案附表貳編號十之簽帳單（顧客存根聯。含其上偽造之「許
    峰誠」簽名）一張，為上訴人甲○○所有之物；附表壹編號五、六偽造之信用卡
    （均含背面簽名欄偽造之「許峰誠」簽名。其中編號六信用卡已扣案，編號五信
    用卡一張雖未扣案，但並無證據證明已滅失不存在）為共同正犯「阿哲」所有之
    物，且均供本件犯罪（甲○○部分）所用，此據上訴人甲○○供明，依刑法第三
    十八條第一項第二款規定沒收。附表貳編號六、七、九特約商店消費簽帳單上偽
    造之「許峰誠」署名各一枚（一式二聯複寫，分別為顧客存根聯、特約商店存根
    聯）、編號十簽帳單（特約商店存根聯）上偽造之「許峰誠」署名一枚，均依刑
    法第二百十九條規定宣告沒收。至附表壹編號二偽造之信用卡（含背面簽名欄偽
    造之「林銘昌」簽名）一張，茲據原審送請台新銀行鑑定為偽造，已據該銀行銷
    燬而滅失不存在，有該銀行九十二年七月十七日台新信卡字第九二０二四四號函
    足佐（見本院卷第九十五頁）；附表貳編號一至十簽帳單，其中之特約商店存根
    聯，雖為供上訴人犯罪所用之物，然已分別為前開特約商店留存而非上訴人所有
    ；除編號八、十以外簽帳單之顧客存根聯，雖分別為上訴人所有供犯罪所用之物
    ，但並未扣案，且無留存經濟價值，上訴人等陳明已丟棄，應屬可信，均不得宣
    告沒收，附此敘明。
七、公訴意旨另以：（一）上訴人二人與「阿哲」共同以「乙○○」「甲○○」之照
    片換貼在「林銘昌」「許峰誠」之身分證上而變造之（上訴人乙○○與「阿哲」
    共同變造「林銘昌」身分證已如前述除外），涉犯刑法第二百十二條罪嫌；（二
    ）上訴人二人共同於附表貳編號一、三、六、七、八、十所載之時地，持偽造之
    信用卡盜刷購物，成立刑法第二百十六條之行使第二百十條偽造私文書之共同正
    犯。然查，（一）「林銘昌」之身分證係上訴人乙○○與「阿哲」以前述方法所
    共同變造，卷查並未有上訴人甲○○亦參與之具體證據；又「許峰誠」之身分證
    ，已據其領回如前述，並無換貼照片變造之情事。（二）附表貳編號一盜刷購物
    ，係上訴人乙○○自己所為，已據上訴人二人陳明；編號三、六、七、八、十盜
    刷購物，上訴人二人僅止於各自依「阿哲」之指示同時前往該特約商店之同時犯
    ，所盜刷財物各自持以向「阿哲」換取現金，此經上訴人甲○○陳明（見本院卷
    第七十九頁），彼二人間各就對方之犯行並無犯意之聯絡或行為之分擔可言，自
    非共同正犯。即上訴人乙○○就附表貳編號七、十，甲○○就附表貳編號一、三
    、六、八部分被訴之犯行，均無證據證明，惟公訴人認上開事實與起訴論罪部分
    有裁判上一罪之關係，不另為無罪之諭知。
據上論斷，應依刑事訴訟法第三百六十九條第一項前段、第三百六十四條、第二百九
十九條第一項前段，刑法第二十八條、第五十六條、第二百十六條、第二百十條、第
二百十二條、第三百三十九條第一項、第五十五條、第二百十九條、第二條第一項但
書、第三十八條第一項第二款，罰金罰鍰提高標準條例第一條前段，判決如主文。
本案經檢察官鄭龍照到庭執行職務。
中      華      民      國    九十二    年      八      月       六     日
                              臺灣高等法院刑事第十庭
                                  審判長法  官  溫  耀  源
                                        法  官  邱  同  印
                                        法  官  吳      燦
右正本證明與原本無異。
如不服本判決，應於收受送達後十日內向本院提出上訴書狀，其未敘述上訴之理由者
並得於提起上訴後十日內向本院補提理由書（均須按他造當事人之人數附繕本）。
                                        書記官  陳  靜  姿
中      華      民      國    九十二    年      八      月      六      日
附錄：本案論罪科刑法條全文
刑法第二百一十六條
行使第二百十條至第二百十五條之文書者，依偽造、變造文書或登載不實事項或使登
載不實事項之規定處斷。
刑法第二百一十條
偽造、變造私文書，足以生損害於公眾或他人者，處五年以下有期徒刑。
刑法第三百三十九條第一項
意圖為自己或第三人不法之所有，以詐術使人將本人或第三人之物交付者
，處五年以下有期徒刑、拘役或科或併科一千元以下罰金。
附表壹：偽造之信用卡
┌──┬───────────────────┬─────────────┐
│編號│卡號、卡面發卡銀行、偽簽姓名          │ 實際發卡銀行及原申請人   │
├──┼───────────────────┼─────────────┤
│一  │卡號：0000000000000000│發卡銀行：花旗銀行        │
│    │聯邦銀行                              │                          │
│    │林銘昌                                │申請人：蔡銅鐘            │
├──┼───────────────────┼─────────────┤
│二  │卡號：0000000000000000│發卡銀行：台新銀行        │
│    │台新銀行                              │                          │
│    │林銘昌                                │原申請人：林振忠          │
├──┼───────────────────┼─────────────┤
│三  │卡號：0000000000000000│發卡銀行：花旗銀行        │
│    │大眾銀行                              │                          │
│    │林銘昌                                │原申請人：廖淑珠          │
├──┼───────────────────┼─────────────┤
│四  │卡號：0000000000000000│發卡銀行：富邦銀行        │
│    │富邦銀行                              │                          │
│    │林銘昌                                │原申請人：許明瑜          │
├──┼───────────────────┼─────────────┤
│五  │卡號：0000000000000000│發卡銀行：台新銀行        │
│    │聯邦銀行                              │                          │
│    │許峰誠                                │原申請人：陳明允          │
├──┼───────────────────┼─────────────┤
│六  │卡號：0000000000000000│發卡銀行：台新銀行        │
│    │有限責任台灣北區郵政管理局員工消費合作│                          │
│    │社（起訴書及原審判決書記載為寶島銀行）│                          │
│    │許峰誠                                │原申請人：張惠蛉          │
└──┴───────────────────┴─────────────┘
附表貳：刷卡時間、地點、金額及購買物品
┌──┬────┬─────────┬─────────┬────┬───┐
│編號│刷卡時間│刷  卡   地   點  │刷卡金額（新臺幣）│購買物品│偽造之│
│    │        │                  │                  │        │署押  │
├──┼────┼─────────┼─────────┼────┼───┤
│一  │90.2.8  │巧玉銀樓          │一萬二千九百二十一│金飾    │林銘昌│
│    │        │                  │元 （起訴書誤載為 │        │      │
│    │        │                  │四萬二千九百二十一│        │      │
│    │        │                  │元）              │        │      │
├──┼────┼─────────┼─────────┼────┼───┤
│二  │90.2.8  │臺灣大哥大        │三萬元            │電信設備│林銘昌│
│    │        │                  │                  │        │      │
├──┼────┼─────────┼─────────┼────┼───┤
│三  │90.3.8  │巧玉銀樓          │一萬八千五百七十元│金飾    │林銘昌│
│    │        │                  │                  │        │      │
├──┼────┼─────────┼─────────┼────┼───┤
│四  │90.3.8  │大堂電信有限公司  │一萬四千三百元    │電信設備│林銘昌│
│    │        │                  │                  │        │      │
├──┼────┼─────────┼─────────┼────┼───┤
│五  │90.3.8  │Ｇ—２０００服飾桃│五千元            │服飾    │林銘昌│
│    │        │園店              │                  │        │      │
├──┼────┼─────────┼─────────┼────┼───┤
│六  │90.3.8  │巧玉銀樓          │一萬九千四百四十九│金飾    │許峰誠│
│    │        │                  │元                │        │      │
├──┼────┼─────────┼─────────┼────┼───┤
│七  │90.3.8  │新竹百客士股份有限│二萬四千元        │汽車用品│許峰誠│
│    │        │公司桃園分公司    │                  │        │      │
│    │        │                  │                  │        │      │
├──┼────┼─────────┼─────────┼────┼───┤
│八  │90.3.10 │佳舫服飾股份有限公│五百九十九元      │服飾    │林銘昌│
│    │        │司三重分公司      │                  │        │      │
├──┼────┼─────────┼─────────┼────┼───┤
│九  │90.3.10 │久茂商行          │四千二百元        │不詳    │許峰誠│
│    │        │                  │                  │        │      │
├──┼────┼─────────┼─────────┼────┼───┤
│十  │90.3.10 │利童股份有限公司  │一萬五千九百九十八│遊樂器  │許峰誠│
│    │        │（玩具反斗城）    │元                │        │      │
└──┴────┴─────────┴─────────┴────┴───┘
附表參：
扣案變造之「林銘昌」國民身分證上「乙○○」照片壹張、附表貳編號八之簽帳單（
顧客存根聯。含其上偽造之「林銘昌」簽名）壹張；附表壹編號一、三、四偽造之信
用卡（均含背面簽名欄偽造之「林銘昌」簽名）參張、附表貳編號一至五特約商店消
費簽帳單上偽造之「林銘昌」署名各壹枚（一式二聯複寫，分別為顧客存根聯、特約
商店存根聯）、編號八簽帳單（特約商店存根聯）上偽造之「林銘昌」署名壹枚。
附表肆：
扣案附表貳編號十之簽帳單（顧客存根聯。含其上偽造之「許峰誠」簽名）壹張，附
表壹編號五、六偽造之信用卡（均含背面簽名欄偽造之「許峰誠」簽名）貳張、附表
貳編號六、七、九特約商店消費簽帳單上偽造之「許峰誠」署名各壹枚（一式二聯複
寫，分別為顧客存根聯、特約商店存根聯）、編號十簽帳單（特約商店存根聯）上偽
造之「許峰誠」署名壹枚。


司法院資訊處製作；財團法人民間司法改革基金會備份。
